臺灣高等法院臺中分院刑事裁定
111年度抗字第1058號
抗告人即  
聲明異議人  吳政宗



上列抗告人即聲明異議人因聲明異議案件，不服臺灣臺中地方法
院中華民國111年10月11日111年度聲字第3140號裁定，提起抗告
，本院裁定如下：
    主  文
抗告駁回。
    理  由
一、抗告意旨略以：抗告人吳政宗（以下稱抗告人）所陳抗之事
    ，雖為民國98年之事，但乃是臺中地院所裁定，法院所謂逃
    匿之事，應有明確指證，以符合法定程序及論理，故法院之
    裁判依據方為爭執重點。檢察署與法院雖是權責有別，但抗
    告人僅針對鈞院98年裁定並未明確指證抗告人逃匿之事實，
    合法沒入保證金需有事實之指證，方具法令執行之依據。且
    在刑案未判決前，憲法第8條保障人身之自由，憲法第7條保
    障法律地位之平等，若僅有就檢察官執行指揮之論述，非有
    事實根據，故對抗告人所爭執之事，殷盼鈞院諒察後，給予
    抗告人合於法令之裁量等語。
二、原裁定意旨略以：查本院於98年8月5日以98年度訴字第2670
    號沒入保證金之裁定，已於98年8月21日確定，並由臺灣臺
    中地方檢察署檢察官以98年度執他字第3432號案件執行，有
    上開刑事裁定及臺灣高等法院被告前案紀錄表可佐，聲明異
    議意旨乃針對上開確定裁定再為爭執，並未具體指摘檢察官
    所為之執行指揮有何違法或不當之處，從而，依前開法律規
    定及說明，本件聲明異議為無理由，應予駁回等語。
三、按受刑人以檢察官執行之指揮為不當者，得向諭知該裁判之
　　法院聲明異議；法院應就疑義或異議之聲明裁定之，刑事訴
    訟法第484條、第486條分別定有明文。再當事人對於法院之
    裁定有不服者，除有特別規定外，得抗告於直接上級法院，
    抗告法院認為抗告無理由者，應以裁定駁回之，刑事訴訟法
    第403條第1項、第412條亦定有明文。
四、經查：　　
  ㈠抗告人前因違反毒品危害防制條例案件，經臺灣臺中地方檢
    察署檢察官以98年度毒偵字第568號提起公訴，由臺灣臺中
    地方法院以98年度訴字第2670號案件審理，因被告另案於98
    年3月25日已遭臺灣臺中地方檢察署以其未到案執行而發佈
    通緝，故臺灣臺中地方法院於98年8月5日以98年度訴字第26
    70號裁定沒入抗告人繳納之保證金新臺幣5萬元，並於98年8
    月14日通緝抗告人，而上開沒入保證金之裁定於98年8月21
    日確定，之後抗告人於98年9月8日另案緝獲，於98年9月9日
    入監，並於98年9月15日撤緝，而臺灣臺中地方法院98年度
    訴字第2670號則於98年10月6日判決判處應執行有期徒刑1年
    2月，於98年10月26日確定。以上有臺灣臺中地方法院98年
    度聲字第1863號裁定、本院99年度上訴字第1777號判決意旨
    參照，及臺灣高等法院被告前案紀錄表、臺灣高等法院被告
    全國通緝紀錄表、臺灣高等法院在監在押全國紀錄表附卷可
    憑。是原審法院98年度訴字第2670號裁定以被告逃匿為由，
    沒入抗告人繳納之保證金，於法並無不合。
  ㈡抗告意旨雖以原審111年度聲字第3140號裁定（以下稱原審裁
    定）未明確指證抗告人前有逃匿之事實即維持沒入保證金裁
    定為由，對原審裁定表示不服，然抗告人於本案沒入保證金
    裁定時，確因另案遭通緝，且無已緝獲或已在監之情事，
　　自仍屬逃匿中。而抗告人前繳納之保證金既已經法院裁定沒
    入確定，抗告人再以提出「聲明異議」方式，請求法院「給
    予合於法令之裁量」，自無理由。
五、綜上，抗告人之聲明異議意旨實係對上開沒入其保證金之確
    定裁定不服，顯非就執行檢察官有積極執行指揮之違法或其
    執行方法有不當等節聲明異議，與刑事訴訟法第484條規定
    之要件不符。抗告人既係對上開確定裁定再為爭執，並未具
    體指摘檢察官執行指揮有何違法或不當之處，則原審裁定以
    其聲明異議無理由予以駁回，核無違誤。抗告意旨仍執前詞
    再事爭執，自難認為有理由，應予駁回。
據上論斷，應依刑事訴訟法第412條，裁定如主文。
中　　華　　民　　國　　111 　年　　11　　月　　18　　日
            刑事第八庭  　審判長法　官　張  靜  琪
                                法　官　黃  小  琴 
                                法　官　郭  瑞  祥
以上正本證明與原本無異。
不得再抗告。                                                            
                                書記官  洪  玉  堂
　　　　　　　　　　　　　　　　
中　　華　　民　　國　　111 　年　　11　　月　　18　　日